【裁判字號】    99,聲,495
【裁判日期】    990727
【裁判案由】    變換提存物
【裁判全文】
臺灣桃園地方法院民事裁定               99年度聲字第495號
聲  請  人  豐（台灣）商業銀行股份有限公司
法定代理人  乙○○
相  對  人  丙○○
            甲○○    桃園縣中.
上列當事人間變換提存物事件，本院裁定如下：
    主      文
本院九十六年度存字第一八八○號提存事件，聲請人（原中華商
業銀行股份有限公司）所提供之交通銀行開發金融債券第二十期
第一次五年期債券，面額新台幣壹拾萬元券貳張（票號：ＡＤ○
○一○九、ＡＤ○○一一○），共計新台幣貳拾萬元，准以同額
之現金變換之。
聲請程序費用由聲請人負擔。
    理      由
一、按原中華商業銀行股份有限公司於民國97年3 月29日起由香
    港商香港上海豐銀行股份有限公司概括承受其資產、負債
    及營業（不含保留資產與保留負債）並繼續營業，嗣聲請人
    於99年5 月1 日承受自香港商香港上海豐銀行股份有限公
    司所分割之在台分行部分營業、資產及負債，業據其提出行
    政院金融監督管理委員會97年3 月13日金管銀(五)字第097000
    88250 號函、99年3 月22日金管銀外字第09950000770 號函
    等影本各1 件在卷為憑，合先敘明。
二、又本院96年度裁全字第2195號假扣押裁定之相對人，即本院
    96年度存字第1880號提存事件之受擔保利益人，為「丙○○
    」、「甲○○」兩人，有聲請人提出前揭假扣押裁定、提存
    書等影本各1 件在卷可稽，本院並依職權調閱上開假扣押、
    提存等案卷，查明無訛。聲請人聲請變換提存物，自應以前
    揭假扣押裁定之相對人即上開提存事件之受擔保利益人為相
    對人。惟其聲請狀漏列「甲○○」為相對人，逕予更正如當
    事人欄所載，合先敘明。
三、按法院得依供擔保人之聲請，以裁定准許其變換提存物，民
    事訴訟法第105 條第1 項定有明文。上開規定，於其他依法
    令供訴訟上之擔保者準用之，為同法第106 條前段所明定。
四、聲請意旨略以：聲請人因與相對人間清償債務事件，前經本
    院裁定准其供擔保後得為假扣押，嗣聲請人依法向本院提存
    所供擔保後，聲請假扣押執行在案。茲因前開債券於99年7
    月5 日屆期，爰聲請准予變換為現金等語。
五、聲請人主張前揭事實，有其提出前揭假扣押裁定、提存書等
    影本各1 件為證，並經本院依職權調閱上開假扣押裁定、提
    存及本院96年度執全字第1630號假扣押執行等卷證，查核無
    訛，堪信屬實。而聲請人聲請變換之擔保物核與原供之擔保
    價值相當，是本件聲請，核無不合，應予准許。
六、依民事訴訟法第106 條前段、第105 條第1 項、第95條、第
    81 條 第1 款，裁定如主文。
中    華    民    國    99    年    7     月    27    日
                  民事第二庭  法  官  張金柱
如不服本裁定應於送達後10日內向本院提出抗告狀，並應繳納抗
告裁判費新台幣1 千元。
以上正本證明與原本無異。
中    華    民    國    99    年    7     月    27    日
                              書記官  陳美宜

司法院資訊處製作；財團法人民間司法改革基金會備份。
